---
title: "Análise dos Parques Urbanos"
author: "Claudiano Neto"
date: "`r format(Sys.time(), '%d %B, %Y')`"
output: html_document
---

```{r setup, include=FALSE}
knitr::opts_chunk$set(echo = TRUE)
```

## R Markdown

```{r warning=FALSE, include=FALSE}
library(readxl)
library(DCchoice)
library(Ecdat)
library(lmtest)
library(dplyr)
library(VIM)
library(GJRM)
library(tidyr)

```

# Carregando base de dados

```{r message=FALSE, warning=FALSE}
url <-
  "https://github.com/cccneto/valuation_urbanParks/blob/master/dados/baseunificada.xlsx?raw=true"
destfile <- "base_unificada.xlsx"
curl::curl_download(url, destfile)
baseunificada <- read_excel(destfile)

```

```{r}
baseunificada <- baseunificada %>% 
  select(parque, idade, sexo, cidade, escolar, renda, infraestrutura, sombra, temperatura, 
         lance1,lance2, resp1, resp2, bidl, bidh, lnRendat1, lnRendat2, lnRenda)
```


```{r}
baseunificada <- baseunificada %>% mutate(infraestrutura = as.double(infraestrutura),
                         sombra = as.double(sombra),
                         temperatura = as.double(temperatura))
```


# Ajustando codigo de variaveis

```{r include=FALSE}

base <- baseunificada %>%
  mutate(
    infraestrutura = case_when(infraestrutura >= 4 ~ "1", TRUE ~ "0"), 
    temperatura = case_when(temperatura >= 4 ~ "1", TRUE ~ "0"),
     sombra = case_when(sombra >= 4 ~ "1", TRUE ~ "0"),
     escolar = case_when(escolar > 19 ~ "1", TRUE ~ "0"), # 1=superior completo, 0= otherwise
     sexo = case_when(sexo == 1 ~ "1", TRUE ~ "0")
    )

```

```{r}
base <- base %>%
  mutate(
    parque = as.factor(parque),
    idade = as.integer(idade),
    sexo = as.integer(sexo),
    cidade = as.factor(cidade),
    escolar = as.integer(escolar),
    renda = as.integer(renda),
    infraestrutura = as.integer(infraestrutura),
    sombra = as.integer(sombra),
    temperatura = as.integer(temperatura),
    lance1 = as.integer(lance1),
    lance2 = as.integer(lance2),
    resp1 = as.factor(resp1),
    resp2 = as.factor(resp2)
  )


```


# Conferindo missing values restantes
```{r}
base %>% summarise_all(~ sum(is.na(.)))
```


# Testando correlação entre variáveis 

```{r}
base %>% 
  select(resp1, resp2, lance1, lance2) %>% 
  mutate(resp1 = as.numeric(resp1), resp2 = as.numeric(resp2)) %>% 
  cor()  
# conclusao: dado que $\rho$ != 0, vamos utilizar pelo modelo bivariado

```


# Salvando dados de cada parque.
```{r}

dados_sitio_da_trindade <- base %>% filter(parque == "sitio da trindade")
dados_13demaio <- base %>% filter(parque == "13demaio")
dados_santosdumont <- base %>% filter(parque == "santosdumont")
dados_lindu <- base %>% filter(parque == "lindu")
dados_caiara <- base %>% filter(parque == "caiara")
dados_macaxeira <- base %>% filter(parque == "macaxeira")
dados_jaqueira <- base %>% filter(parque == "jaqueira")
dados_santana <- base %>% filter(parque == "santana")

```

# ANALISE CONJUNTA DE TODOS OS PARQUES

## Configurando listas de variaveis - **modelo sem renda**
```{r}
treat.eq <- resp1 ~ lance1 + idade + sexo + escolar + temperatura + infraestrutura
out.eq <- resp2 ~ lance2 + idade + sexo + escolar + temperatura + infraestrutura
f.list <- list(treat.eq, out.eq)
mr <- c("probit", "probit")

```

## Modelo Linear
```{r}
bvp <- gjrm(f.list, data=base, Model="B", margins= mr)
summary(bvp)
```


```{r include=FALSE}
# atribuindo valores médios
lance1_med <- mean(base$lance1)
renda_med <- mean(base$renda)
idade_med <- mean(base$idade)
sexo_med <- mean(base$sexo)
escolar_med <- mean(base$escolar)
temp_med <- mean(base$temperatura)
infra_med <- mean(base$infraestrutura)
lance2_med <- mean(base$lance2)
```


```{r include=FALSE}
## coeficientes eq 1
cf_intercept <- bvp$coefficients[1]
cf_lance1 <- bvp$coefficients[2]
cf_idade <- bvp$coefficients[3]
cf_sexo <- bvp$coefficients[4]
cf_escolar <- bvp$coefficients[5]
cf_temp <- bvp$coefficients[6]
cf_infra <- bvp$coefficients[7]
```

```{r include=FALSE}
# coeficientes eq 2
cf_intercept2 <- bvp$coefficients[8]
cf_lance2 <- bvp$coefficients[9]
cf_idade2 <- bvp$coefficients[10]
cf_sexo2 <- bvp$coefficients[11]
cf_escolar2 <- bvp$coefficients[12]
cf_temp2 <- bvp$coefficients[13]
cf_infra2 <- bvp$coefficients[14]
```


## CALCULANDO A DAP 

### Dap equação 1
```{r}

dap_eq1 <- -(cf_intercept + cf_idade*idade_med + cf_sexo*sexo_med + cf_escolar*escolar_med + cf_temp*temp_med + cf_infra*infra_med)/cf_lance1 # R$ 40,47
```

A dap da equação 1 foi de R$ `r round(dap_eq1, digits = 2)`

### Dap equação 2
```{r}
dap_eq2 <- -(cf_intercept + cf_idade2*idade_med + cf_sexo2*sexo_med + cf_escolar2*escolar_med + cf_temp2*temp_med + cf_infra2*infra_med)/cf_lance2 # R$ 39,50 
```

A dap da equação 2 foi de R$ `r round(dap_eq2, digits = 2)`



# Análise individual dos parques 

## Regressão Parques - individualmente - linear na renda 
```{r}

bvp.sitiotrindade <- gjrm(f.list, data=dados_sitio_da_trindade, Model="B", margins= mr)
bvp.trezedemaio <- gjrm(f.list, data=dados_13demaio, Model="B", margins= mr)
bvp.santosdumont <- gjrm(f.list, data=dados_santosdumont, Model="B", margins= mr)
bvp.lindu <- gjrm(f.list, data=dados_lindu, Model="B", margins= mr)
bvp.caiara <- gjrm(f.list, data=dados_caiara, Model="B", margins= mr)
bvp.macaxeira <- gjrm(f.list, data=dados_macaxeira, Model="B", margins= mr)
bvp.jaqueira <- gjrm(f.list, data=dados_jaqueira, Model="B", margins= mr)
bvp.santana <- gjrm(f.list, data=dados_santana, Model="B", margins= mr)
```


## Os 

```{r}
broom::tidy(bvp.sitiotrindade)
```

