---
title: "Análise dos Parques Urbanos"
author: "Claudiano Neto"
date: "`r format(Sys.time(), '%d %B, %Y')`"
output: html_document
---

```{r setup, include=FALSE}
knitr::opts_chunk$set(echo = TRUE)
```

## R Markdown

```{r include=FALSE, warning=FALSE}
library(readxl)
library(DCchoice)
library(Ecdat)
library(lmtest)
library(dplyr)
library(VIM)
library(GJRM)
library(tidyr)

```

# Carregando base de dados

```{r warning=FALSE, message=FALSE}
url <-
  "https://github.com/cccneto/valuation_urbanParks/blob/master/dados/baseunificada.xlsx?raw=true"
destfile <- "base_unificada.xlsx"
curl::curl_download(url, destfile)
baseunificada <- read_excel(destfile)

```

```{r}
baseunificada <- baseunificada %>% 
  select(parque, idade, sexo, cidade, escolar, renda, infraestrutura, sombra, temperatura, 
         lance1,lance2, resp1, resp2, bidl, bidh)
```


```{r}
baseunificada %>% glimpse()
```

```{r}
baseunificada <- baseunificada %>% mutate(infraestrutura = as.double(infraestrutura),
                         sombra = as.double(sombra),
                         temperatura = as.double(temperatura))
```


# Ajustando codigo de variaveis

```{r include=FALSE}

base <- baseunificada %>%
  mutate(
    infraestrutura = case_when(infraestrutura >= 4 ~ "1", TRUE ~ "0"), 
    temperatura = case_when(temperatura >= 4 ~ "1", TRUE ~ "0"),
     sombra = case_when(sombra >= 4 ~ "1", TRUE ~ "0"),
     escolar = case_when(escolar > 19 ~ "1", TRUE ~ "0"), # 1=superior completo, 0= otherwise
     sexo = case_when(sexo == 1 ~ "1", TRUE ~ "0")
    )

base %>% filter(parque == "macaxeira") %>% select(temperatura) %>% unique()
class(baseunificada$infraestrutura)
```

```{r}
base <- base %>%
  mutate(
    parque = as.factor(parque),
    idade = as.integer(idade),
    sexo = as.factor(sexo),
    cidade = as.factor(cidade),
    escolar = as.integer(escolar),
    renda = as.integer(renda),
    objetivo = as.factor(objetivo),
    infraestrutura = as.integer(infraestrutura),
    sombra = as.integer(sombra),
    temperatura = as.integer(temperatura),
    lance1 = as.integer(lance1),
    lance2 = as.integer(lance2),
    resp1 = as.double(resp1),
    resp2 = as.double(resp2)
  )

baseunificada %>% filter(parque == "macaxeira") %>% select(temperatura) %>% unique()


```


```{r}
df <- base %>%  
  select()
```

```{r}
df %>% filter(parque == "macaxeira") %>% select(temperatura) %>% unique()
df %>% filter(parque == "macaxeira") %>% arrange(temperatura)
```


```{r}
df2 <- df %>% filter(renda > 0) 
df2 %>% filter(parque == "macaxeira") %>% select(temperatura) %>% unique()
```



# Ajustando classes das variaveis

```{r}
dados <- df %>%
  mutate(
    parque = as.factor(parque),
    idade = as.integer(idade),
    sexo = as.factor(sexo),
    cidade = as.factor(cidade),
    escolar = as.factor(escolar),
    renda = as.integer(renda),
    objetivo = as.factor(objetivo),
    infraestrutura = as.factor(infraestrutura),
    sombra = as.factor(sombra),
    temperatura = as.factor(temperatura),
    lance1 = as.integer(lance1),
    lance2 = as.integer(lance2),
    resp1 = as.double(resp1),
    resp2 = as.double(resp2),
    t1 = lance1*-1,
    t2 = lance2*-1,
    lnRendat1 = log((renda - t1)/renda),
    lnRendat2 = log((renda - t2)/renda)
  )

# dados de temperatura estão faltantes para "Macaxeira"
dados %>% filter(parque == "macaxeira") %>% select(temperatura) %>%  unique()

dados %>% select(lnRendat1, lnRendat2) %>% filter(lnRendat1 == 'Inf', lnRendat2 == 'Inf')

```

# Conferindo missing values restantes
```{r}
dados %>% summarise_all(~ sum(is.na(.)))
```


# Selecionando variáveis de interesse

```{r}

dados1 <- dados %>%
  filter(idade > 16)
  # filter(renda > 0) %>% 
  # filter(lance2 > 0) %>% 
  # filter(lance1 > 0) 

dados %>%  filter(parque == "macaxeira") %>% select(temperatura) %>% unique()

dados1 %>% filter(parque == "macaxeira") %>% select(temperatura) %>% unique()

```


```{r}
dados1 %>% summarise_all(~ sum(is.na(.)))
```


```{r}
dados %>% filter(parque == "macaxeira") %>% count(temperatura) 
```


```{r}
dados %>% filter(parque == "macaxeira") %>% count(temperatura)
```





# Testando correlação entre variáveis 

```{r}
dados %>% select(resp1, resp2, lance1, lance2) %>% cor()  
# conclusao: dado que $\rho$ != 0, vamos utilizar pelo modelo bivariado

```


# Salvando dados de cada parque.
```{r}

dados_sitio_da_trindade <- dados %>% filter(parque == "sitio da trindade")
dados_13demaio <- dados %>% filter(parque == "13demaio")
dados_santosdumont <- dados %>% filter(parque == "santosdumont")
dados_lindu <- dados %>% filter(parque == "lindu")
dados_caiara <- dados %>% filter(parque == "caiara")
dados_macaxeira <- dados %>% filter(parque == "macaxeira")
dados_jaqueira <- dados %>% filter(parque == "jaqueira")
dados_santana <- dados %>% filter(parque == "santana")

```


# Configurando listas de variaveis - modelo sem renda
```{r}
treat.eq <- resp1 ~ lance1 + idade + sexo + escolar + temperatura + infraestrutura
out.eq <- resp2 ~ lance2 + idade + sexo + escolar + temperatura + infraestrutura
f.list <- list(treat.eq, out.eq)
mr <- c("probit", "probit")

```

# Configurando listas de variaveis - modelo com lnRendat
```{r}

treat.eq1 <- resp1 ~ lance1 + idade + sexo + escolar + lnRendat1 + temperatura + infraestrutura
out.eq1 <- resp2 ~ lance2 + idade + sexo + escolar + lnRendat2 + temperatura + infraestrutura
f.list1 <- list(treat.eq1, out.eq1)
mr <- c("probit", "probit")

```


# Regressão com dados de **todos os parques**  
```{r}
# Modelo sem renda 
bvp <- gjrm(f.list, data=dados, Model="B", margins= mr)
summary(bvp)
```

```{r}
# Modelo com renda 
bvp_ll <- gjrm(f.list1, data=dados, Model="B", margins= mr)
summary(bvp_ll)

```


# Regressão Parques - individualmente - linear na renda 
```{r}
db.sitiotrindade <-gjrm(f.list, data=dados_sitio_da_trindade, Model="B", margins= mr)
db.trezedemaio <- gjrm(f.list, data=dados_13demaio, Model="B", margins= mr)
db.santosdumont <- gjrm(f.list, data=dados_santosdumont, Model="B", margins= mr)
db.lindu <- gjrm(f.list, data=dados_lindu, Model="B", margins= mr)
db.caiara <- gjrm(f.list, data=dados_caiara, Model="B", margins= mr)
#db.macaxeira <- gjrm(f.list, data=dados_macaxeira, Model="B", margins= mr)
# db.jaqueira <- gjrm(f.list, data=dados_jaqueira, Model="B", margins= mr)
db.santana <- gjrm(f.list, data=dados_santana, Model="B", margins= mr)

```

```{r}
dados_santana %>% select(temperatura) %>% unique()
```


# Regressão Parques - individualmente - Log linear na renda 
```{r}
db.sitiotrindade <-gjrm(f.list1, data=dados_sitio_da_trindade, Model="B", margins= mr)
db.trezedemaio <- gjrm(f.list1, data=dados_13demaio, Model="B", margins= mr)
db.santosdumont <- gjrm(f.list1, data=dados_santosdumont, Model="B", margins= mr)
db.lindu <- gjrm(f.list1, data=dados_lindu, Model="B", margins= mr)
db.caiara <- gjrm(f.list1, data=dados_caiara, Model="B", margins= mr)
db.macaxeira <- gjrm(f.list1, data=dados_macaxeira, Model="B", margins= mr)
db.jaqueira <- gjrm(f.list1, data=dados_jaqueira, Model="B", margins= mr)
db.santana <- gjrm(f.list1, data=dados_santana, Model="B", margins= mr)

```





```{r}

```


```{r}

```

```{r}

```

```{r}

```

